臺灣臺南地方法院民事裁定
111年度補字第467號
抗  告  人  鄭江和  
訴訟代理人  鄭幸美  
相  對  人  臺南市政府

法定代理人  黃偉哲  
相  對  人  中華民國總統府  

法定代理人  蔡英文  
上列抗告人與相對人臺南市政府等間聲請再審事件，抗告人對於
中華民國111年6月15日本院111年度補字第467號裁定提起抗告，
本院裁定如下：
    主  文
抗告駁回。
    理  由
一、抗告意旨略以：本院111年度補字第467號裁定（下稱原裁定
    ）以抗告人對於本院110年度再易字第12號民事確定裁定（
    下稱第12號確定裁定）、107年度簡上字第273號確定裁定（
    下稱第273號確定裁定）聲請再審，未據繳納裁判費為由，
    命抗告人補繳裁判費新臺幣（下同）2,000元。惟抗告人僅
    就第12號確定裁定聲請再審，故應徵收裁判費1,000元，原
    裁定錯誤認定抗告人111年5月30日民事聲請再審狀係就第12
    號確定裁定及第273號確定裁定均聲請再審，而核定裁判費2
    ,000元，並命抗告人補繳，顯為不當，應予廢棄，爰依法提
    起抗告等語。
二、按裁定已經確定，而有再審之情形者，得準用再審程序之規
    定，聲請再審；再審之訴訟程序，準用關於各該審級訴訟程
    序之規定，民事訴訟法第507條、第505條定有明文。次按不
    得上訴於第三審法院之事件，其第二審法院所為裁定，不得
    抗告；提起抗告，如係對於不得抗告之裁定而抗告者，原審
    法院應以裁定駁回之，民事訴訟法第484條第1項、第495條
    之1第1項準用第442條第1項分別有所明定。
三、經查，抗告人前對本院109年12月31日之第273號確定裁定聲
    請再審，經本院於111年4月19日以第12號確定裁定，認其再
    審之聲請不合法為由駁回在案。依抗告意旨所載，抗告人本
    件係對第12號確定裁定聲請再審，又本院110年度再易字第1
    2號聲請再審事件，係抗告人就第273號確定裁定所提起之再
    審聲請，有上開裁定附卷可參。而本院107年度簡上字第273
    號（原審為本院新市簡易庭106年度新簡字第234號）請求確
    認界址等事件，經第一審法院核定訴訟標的價額為719,075
    元，第二審法院亦同此認定，有本院新市簡易庭106年9月8
    日之106年度新簡字第234號裁定、本院108年8月27日之107
    年度簡上字第273號裁定在卷可稽。足認抗告人於原訴訟之
    上訴利益未逾民事訴訟法第466條所定得上訴第三審之數額
    ，為不得上訴第三審法院之事件，原裁定屬簡易訴訟程序之
    第二審法院所為裁定，依法亦不得抗告，且原裁定亦已載明
    「本裁定不得抗告」，則抗告人於111年6月27日對於不得抗
    告之原裁定提起抗告，並非合法，應予駁回。
四、據上論結，本件抗告為不合法，依民事訴訟法第507條、第4
    95條之1第1項、第442條第1項，裁定如主文。　　
中　　華　　民　　國　　111 　年　　7 　　月　　15　　日
　　　　　　　　　民事第二庭　審判長法　官  林福來
　　　　　　　　　
                                    法　官　王獻楠
　　　　　　　　　　　　　　　　　　
                                    法　官  余玟慧
以上正本係照原本作成　　　　　　　　　　　　　　　　　　
本裁定不得再抗告。
中　　華　　民　　國　　111 　年　　7 　　月　　18　　日
                                    書記官  于子寧